最高法院刑事判決　　　　　　　　　　　　　　　九十三年度台上字第一二０三號
　　上　訴　人　甲○○
右上訴人因殺人未遂等罪案件，不服台灣高等法院台南分院中華民國九十二年十月十
六日第二審更審判決（九十二年度上更(二)字第二五二號，起訴案號：台灣台南地方法
院檢察署八十八年度偵字第一一三００號），提起上訴，本院判決如左：
    主  文
上訴駁回。
    理  由
按刑事訴訟法第三百七十七條規定：上訴於第三審法院，非以判決違背法令為理由，
不得為之。是提起第三審上訴，應以原判決違背法令為理由，係屬法定要件。如果上
訴理由狀並未依據卷內訴訟資料，具體指摘原判決不適用何種法則或如何適用不當，
或所指摘原判決違法情事，顯與法律規定得為第三審上訴理由之違法情形，不相適合
時，均應認其上訴為違背法律上之程式，予以駁回。本件原判決認定上訴人甲○○於
民國八十八年六月間起，未經許可寄藏徐富裕（已死亡）生前所寄藏具有殺傷力之Ｃ
ＯＬＴ廠零點三八吋制式半自動手槍一支及零點三八吋制式手槍子彈四發。嗣於同年
九月五日晚上十時十分許，攜帶上開槍彈，與不知情之郭立人、邱志龍及少年謝翊瑄
，前往台南市○○路、健康路口之「三星夜市」尋友時，適遇在該夜市內設攤之被害
人莊志宏及女友葉姿吟，莊志宏因葉姿吟之弟曾遭其毆打，和解後又遭人毆打，懷疑
仍係上訴人所為，乃與上訴人、郭立人、邱志龍口角互毆，莊志宏之友人在旁見狀，
亦加入圍毆，上訴人不敵，明知以手槍射擊人體足以致人於死，仍取出其上開槍彈朝
莊志宏射擊一發，子彈貫穿其右前腰腹部，雙方即四散逃逸，莊志宏經送醫救治始倖
免於難。嗣上訴人於同月八日凌晨二時三十分許，始攜帶上開槍彈向台南市警察局第
二分局投案等情。因而撤銷第一審諭知上訴人無罪之判決，改判分別論處其未經許可
寄藏手槍；又殺人未遂罪刑。已綜核全部卷證資料，詳加斟酌論斷，敘明其所憑之證
據及認定之理由。而以上訴人否認犯罪所持之辯解為不足採，予以指駁綦詳，俱有卷
存之證據資料可資覆按，從形式上觀察，並無判決違背法令之情形存在。查刑事訴訟
法所稱依法應於審判期日調查之證據，係指與待證事實有重要關係，在客觀上顯有調
查必要性之證據而言，故其範圍並非漫無限制，必其證據與判斷待證事實之有無，具
有關連性，得據以推翻原判決所確認之事實，而為不同之認定，若所證明之事項已臻
明瞭，當事人聲請調查之證據，僅在延滯訴訟，甚或就同一證據再度聲請調查，自均
欠缺其調查之必要性，原審未依聲請為無益之調查，皆無違法可言。又證人在偵查中
或審判中己經合法訊問，其陳述明確別無訊問之必要者，不得再行傳喚，刑事訴訟法
第一百九十六條定有明文。原審就上訴人有無寄藏槍彈並持槍射殺被害人莊志宏及是
否頂替郭立人犯罪之事實，已經調查明白，詳敘其所憑之證據及認定之理由，事證已
臻明確。而被害人莊志宏、證人郭立人、葉芝吟就上訴人有無持槍射殺被害人莊志宏
之事實，亦已於檢警偵訊及審判中證述綦詳，各有筆錄在卷可稽（警卷第三至五、八
、十二頁、偵卷第二三、二四頁、第一審八十九年度訴字第五三五號卷第二五至二七
頁），自無再予傳訊之必要，原審再行傳拘無著，已盡其調查證據之能事，上訴意旨
置原判決上開明確論斷於不顧，對原審取捨證據及證據證明力判斷之審判職權行使，
任憑己見，徒以郭立人畏罪潛逃，莊志宏、葉芝吟行蹤不明，原審未再予傳喚調查為
由，指摘原判決違法，要非適法之第三審上訴理由，其上訴為違背法律上之程式，應
予駁回。
據上論結，應依刑事訴訟法第三百九十五條前段，判決如主文。
中　　　華　　　民　　　國　　九十三　　年　　　三　　　月　　 十一 　　日
                              最高法院刑事第四庭
                                  審判長法官  紀　俊　乾
                                        法官  黃　正　興
                                        法官  劉　介　民
                                        法官  陳　東　誥
                                        法官  魏　新　和
      右正本證明與原本無異
                                              書  記  官
中　　　華　　　民　　　國　　九十三　　年　　　三　　　月　　 十五 　　日
                                                                        Ｖ
